【裁判字號】    89,易,2908
【裁判日期】    891227
【裁判案由】    竊盜
【裁判全文】
臺灣桃園地方法院刑事判決                        八十九年度易字第二九八號
    公  訴  人  臺灣桃園地方法院檢察署檢察官
    被      告  甲○○
    被      告  丙○○
右列被告等因竊盜案件，經檢察官提起公訴（八十九年度偵字第一一三八九號），本
院判決如左：
    主  文
丙○○竊盜，處罰金參仟元，如易服勞役，以參佰元折算壹日。
甲○○無罪。
    事  實
一、丙○○意圖為自己不法之所有，於民國八十九年七月二十四日中午十二時許，在
    桃園縣桃園市○○路十號乙○○開設之「偉迪精品服飾」店內，佯裝選購物品，
    趁店員不覺之際，徒手竊取店內皮夾三個，得手後自行留用一個，其餘則藏於家
    中。迄八十九年七月二十八日晚間七時四十分許，丙○○偕女友甲○○再度前往
    該店時，為乙○○發覺係先前錄影所攝得竊物之人，即報警查獲丙○○，當場並
    自丙○○身上扣得上開皮夾一個。
二、案經乙○○訴由桃園縣警察局桃園分局報請臺灣桃園地方法院檢察官偵查起訴。
    理  由
壹、有罪部分：
一、訊據被告丙○○坦承右揭竊盜犯行不諱，核與告訴人乙○○、證人即店內保全員
    王德榮在警訊中指訴自監視錄影帶中發現丙○○為上次行竊之人，而報警查獲鄧
    某等情節相符，此外並有扣案皮夾照片一張、贓物領據二紙附卷，監視錄影帶一
    卷扣案可資佐證，本件事證明確，被告犯行已可認定。
二、核被告丙○○所為，係犯刑法第三百二十條第一項之竊盜罪。爰審酌被告此前並
    無前科，有台灣桃園地方法院檢察署刑案資料查註記錄表附卷可稽，素行尚佳，
    此次係一時貪念致觸法網，本件竊盜所得皮包三個總價約為新台幣（下同）二千
    六百元，此經告訴人陳明在卷，並已尋回其中二個，被告犯罪之目的、手段，及
    其犯罪後坦承犯行，態度良好等一切情狀，量處如主文所示之刑，並諭知易服勞
    役之折算標準。
貳、無罪部分：
一、公訴意旨略以：被告甲○○與同案被告丙○○共同意圖為自己不法之所有，於上
    揭時地推由鄧某把風，被告則下手竊取前開皮夾三個，得手後丙○○分得其中之
  一，餘歸被告所有。嗣於八十九年七月二十八日晚間七時四十分許，二人復前往
    上開服飾店時，為店主乙○○發覺報警查獲，因認被告甲○○所為，涉有刑法第
    三百二十條第一項之竊盜罪。
二、訊據被告甲○○固不否認於上揭時地，與丙○○為店主乙○○報警查獲等事實，
    惟否認有何竊盜犯行。辯稱：伊當天沒有偷皮夾，也不知道丙○○偷皮夾等語。
三、按犯罪事實應依證據認定之，無證據不得推定其犯罪事實，刑事訴訟法第一百五
    十四條訂有明文；又認定不利於被告之事實，需依積極證據，苟積極證據不足以
    不利於被告事實之認定時，即應為有利於被告之認定，更不必有何有利之證據，
    最高法院著有三十年上字第八一六號判例可資參照。經查，公訴意旨認被告甲○○涉有上開竊盜犯行，無非係以同案被告丙○○之自白、告訴人乙○○之指訴、
    錄影帶及贓物領據等件，為其論據。惟查，同案被告丙○○在警訊中先稱：甲○○行竊，伊把風，共同竊得三個皮夾，扣掉伊身上查到的一個皮夾，剩下兩個在
    甲○○那裡云云；旋在偵查中改稱：伊出主意拿東西，伊拿了就走，伊說沒人看
    到快跑，甲○○跟著跑，沒說什麼，之後伊給甲○○兩個皮包云云；嗣在本院審
    理時則稱：是伊一個人做的，甲○○不知情，伊沒有拿皮包給甲○○等語，所述
    先後不一，已難遽信，佐以被告丙○○為警查獲後，在偵查中自動繳還未查扣之
    贓物皮包一個，並稱：另一個在店家將伊扭送警局時遺失等語（偵卷第三十頁、
    本院八十九年十二月十三日筆錄），顯與其先前所述：甲○○處有兩個皮包云云
    不符，益徵其先前所述，不無杜撰之虞。再者，告訴人乙○○在警訊中陳稱：被
    竊時伊不在場，伊後來發現東西短少後，調錄影帶發現二十四日中午近十二時有
    一男一女在伊專櫃旁邊形跡可疑，進進出出四、五回等語（偵卷第九頁），又經
    本院勘驗監視錄影帶結果，僅能見被告鄧、李二人在該處多次進出，與上開告訴
    人所言相同，有勘驗筆錄附卷可稽。是徒憑被告李女與丙○○在該處多次進出一
    節，顯難逕認被告甲○○與丙○○共謀行竊。至贓物領據僅堪認皮包為贓物，尚
    難執為不利被告李女之認定甚明。此外復查無其他積極證據，足認被告甲○○有
    何公訴意旨所指之犯行。被告甲○○犯行既屬不能證明，依上說明，自應為無罪
    之諭知。
據上論斷，應依刑事訴訟法第二百九十九條第一項前段、第三百零一條第一項，刑法
第三百二十條第一項、第四十二條第二項、罰金罰鍰提高標準條例第一條前段、第二
條，判決如主文。
本案經檢察官張春暉到庭執行職務。
中        華        民        國    八十九    年    十二    月  二十七  日
                                臺灣桃園地方法院刑事第五庭
                                    法  官   陳彥宏
右正本證明與原本無異。
如不服本判決，應於判決送達後十日內向本院提出上訴狀( 應附繕本 )，上訴於
臺灣高等法院。
                                    書記官   魏慧夷
中        華        民        國    八十九    年    十二    月  二十七  日
論罪法條：
刑法第三百二十條
意圖為自己或第三人不法之所有，而竊取他人之動產者，為竊盜罪，處五年以下有期
徒刑、拘役或五百元以下罰金。
意圖為自己或第三人不法利益，而竊佔他人之不動產者，依前項之規定處斷。
前二項之未遂犯罰之。


司法院資訊處製作；財團法人民間司法改革基金會備份。
